臺灣板橋地方法院刑事判決　　　　　　　　　　　　九十三年度簡上字第四九九號
　　上　訴　人　臺灣板橋地方法院檢察署檢察官
　　被　　　告　甲○○
右列上訴人因被告違反保護令罪案件，不服台灣板橋地方法院九十三年度簡字第三三
九七號，中華民國九十三年八月四日第一審簡易判決（聲請簡易判決處刑案號：九十
三年度偵字第一一四四六號）提起上訴及移送併辦（九十三年度偵字第一二八二七號
、第一三九九六號），本院管轄之第二審合議庭判決如左：
    主  文
原判決撤銷。
甲○○違反法院依家庭暴力防治法第十三條所為之禁止實施家庭暴力行為之民事通常
保護令裁定，處拘役伍拾日，如易科罰金，以佰元折算壹日。
    事  實
一、甲○○與乙○係夫妻關係，二人間具有家庭暴力防治法第三條第一款所定之家庭
　　成員關係。甲○○因多次對乙○實施家庭暴力行為，經臺灣彰化地方法院於民國
    九十二年十月三十一日以九十二年度家護字第四八二號核發民事通常保護令，裁
    定禁止甲○○對乙○實施身體或精神上不法之侵害及直接或間接之騷擾聯絡行為
    。詎甲○○於保護令有效期間內，竟基於違反前開保護令內容之概括犯意，（一
    ）先於九十三年七月十四日上午七時三十分許，在乙○位於臺北縣板橋市○○路
    二五九巷七八號五樓之住處，因感情問題與乙○爭吵，並以手推乙○（未成傷）
    ，對乙○實施身體上不法侵害行為，而違反上開禁止實施家庭暴力行為之民事保
    護令裁定。（二）復於同年八月八日晚間七時四十五分許，又前往乙○上揭住處
    坐在沙發上不離去，並大聲說話，至警察前往處理始離去，對乙○實施直接騷擾
    之聯絡行為，故意違反上開民事暫時保護令禁止騷擾之聯絡行為之裁定。
二、案經臺北縣政府警察局海山分局報告臺灣板橋地方法院檢察署檢察官偵查並聲請
    以簡易判決處刑暨移送併辦。
    理  由
一、訊據被告對於右揭九十三年七月十四日所實施之身體上不法侵害行為坦承不諱，
    核與告訴人乙○於警詢、偵訊程序指訴情節相符，並有臺北縣政府警察局海山分
    局處理家庭暴力案件調查紀錄表、臺灣彰化地方法院九十二年度家護字第四八二
    號民事通常保護令各一紙在卷可供證明，足證被告自白與事實相符，其犯行堪予
    認定。至上揭於同年八月八日之行為（即檢察官移送併辦部分），被告則矢口否
    認對於乙○有騷擾行為，辯稱：我沒有跟她吵架，那天爸爸節，我根本不知道保
    護令內容，我只是想要去見我的老婆和小孩…我只是坐在沙發上而已，說話我會
    很大聲，但是我沒有惡意云云（參本院九十三年九月三十日、十二月一日筆錄）
    。惟查，證人乙○於本院證稱：「九十三年八月八日十九時四十分，我有接到電
    話說我先生有來，誰打電話給我不知道，應該是我們同棟大樓的人，跟我說我先
    生又過來了，他有喝酒，因為他之前喝酒的話都會要拿刀殺我們母女，那我會怕
    ，所以我和女兒不敢回家，先去找警察來…我找警察過去的時候，他躺在沙發上
    ，警察進去的時候，告訴他說有聲請保護令，叫他出來，他不出來，結果被告說
    有話跟警察講，警察說你有前科不能再過來了，不然這樣犯法，被告就說那我回
    去，但是不要把他帶到警局，就在那邊要下不下，所以警察就用拖的把他拉出去
    」等語（詳參本院九十三年九月三十日筆錄）。而按所謂「騷擾」，係指任何打
    擾、警告、嘲弄或辱罵他人之言語、動作或製造使人心生畏佈情境之行為，家庭
    暴力防治法第二條第三項定有明文，查被告既自承以大聲之言語和乙○對話，且
    被告當時尚有飲酒情形，衡諸被告過往曾多次有酒後毆打及言語恐嚇、辱罵告訴
    人情事（詳參前揭民事通常保護令），堪認被告本件所為足以打擾被害人並製造
    使人心生畏佈情境造成精神上不法之侵害之騷擾。職是，被告所辯之詞顯無理由
    ，本件事證明確，被告違反民事通常保護令之犯行堪為認定，應依法論科。
二、核被告甲○○所為，係犯係犯家庭暴力防治法第五十條第一款之禁止實施家庭暴
    力行為及第二款禁止直接或間接騷擾、接觸、通話或其他聯絡行為之違反保護令
    罪。其二次違反保護令犯行，時間緊接，所犯為構成犯罪要件相同之罪名，顯係
    出於概括犯意所為，應依刑法第五十六條連續犯規定以一情節較重之禁止實施家
    庭暴力行為之違反保護令罪論，並加重其刑。
三、原審以被告犯行明確，依法論罪科刑，原非無見，惟原聲請簡易判決處刑僅就事
    實欄一（一）提起公訴，被告基於概括犯意，於九十三年八月八日違反保護令之
    行為事實欄一（二）所示之犯行，經臺灣板橋地方法院檢察署檢察官提起上訴請
    求併辦，與原聲請簡易判決處刑之事實既有裁判上一罪之連續犯關係，為起訴效
    力所及，本院自得一併予以審究。原判決僅就被告所涉事實欄一（一）所示之犯
    行論科，未及審酌事實欄一（二）所示之犯行，自有未洽，上訴意旨就此有所指
    摘，自屬有據，應由本院予撤銷改判。爰審酌被告犯罪之動機、目的、手段、犯
    罪所生之危害、智識程度等一切情狀，量處如主文所示之刑，並諭知易科罰金之
    折算標準，以資懲儆。
據上論斷，應依刑事訴訟法四百五十五條之一第一項、第三項、第三百六十九條第一
項前段、第三百六十四條、第二百九十九條第一項前段，家庭暴力防治法第五十條第
一款，刑法第十一條前段、第五十六條、第四十一條第一項前段，罰金罰鍰提高標準
條例第二條，判決如主文。
本案經檢察官蘇揚旭到庭執行職務
中　　　華　　　民　　　國　　九十三　　年　　 十二 　　月　　 十五 　　日
                                臺灣板橋地方法院刑事第三庭
                                    審判長法  官  李釱任
                                          法  官  白光華
                                          法  官  徐子涵
右正本證明與原本無異。
不得上訴。
                                          書記官  彭麗紅
中　　　華　　　民　　　國　　九十三　　年　　 十二 　　月　　二十二　　日
附錄本案論罪科刑法條全文
家庭暴力防治法第五十條：
違反法院依第十三條、第十五條所為之下列裁定者，為本法所稱之違反保護令罪，處
三年以下有期徒刑、拘役或科或併科新台幣十萬元以下罰金︰
一  禁止實施家庭暴力行為。
二  禁止直接或間接騷擾、接觸、通話或其他連絡行為。
三  命遷出住居所。
四  遠離住居所、工作場所、學校或其他特定場所。
五  命完成加害人處遇計畫：戒癮治療、精神治療、心理輔導或其他治療、輔導。
